臺灣高等法院高雄分院刑事裁定　　　　 100年度毒抗字第41號
抗　告　人
即　被　告　潘嘉琳
上列抗告人因聲請觀察勒戒案件，不服臺灣高雄地方法院中華民
國100 年2 月14日裁定（100 年度毒聲字第132 號），提起抗告
，本院裁定如下：
    主  文
原裁定撤銷。
檢察官之聲請駁回。
    理  由
一、本件抗告意旨略以：抗告人即被告潘嘉琳，未曾居住在高雄
    市鼓山區○○○○路106 號4 樓及高雄市鼓山區○○○路11
    41號，亦不曾施用任何毒品，也不曾被警方採尿送驗。原審
    裁定書所載之事實非被告所犯，應係被告之身分證字號遭人
    冒用，為此提起抗告云云。
二、聲請意旨略以：被告潘嘉琳於民國99年9 月23日12時35分為
    警採尿時起回溯96小時內之某時（不含公權力拘束期間），
    在不詳地點，以不詳方式施用第二級毒品甲基安非他命1 次
    ，於同日10時30分許，為警在高雄市鼓山區○○○○路106
    號4 樓執行搜索，經徵其同意採集尿液送驗，檢驗結果呈甲
    基安非他命陽性反應，爰依毒品危害防制條例第20條第1 項
    及觀察勒戒處分執行條例第3 條第1 項規定，聲請裁定將被
    告送勒戒處所觀察、勒戒等語。
三、原裁定略以：聲請意旨所列之施用第二級毒品甲基安非他命
    之事實，被告潘嘉琳於警詢時雖予以否認，然經警於前揭時
    間採擷其尿液送往高雄市立凱旋醫院以酵素免疫法（EIA ）
    、氣相層析質譜儀（即ＧＣ／ＭＳ）方法檢驗結果，確呈第
    二級毒品甲基安非他命於人體代謝後之安非他命、甲基安非
    他命陽性反應等情，有高雄市立凱旋醫院99年11月10日出具
    之濫用藥物尿液檢驗報告、高雄市政府警察局刑警大隊偵三
    隊九分隊偵辦毒品案嫌疑人尿液代碼與姓名對照表各1 份在
    卷可參，而依據Clarke’s Isolation and Identification
    of Drugs第3 版記述，口服甲基安非他命後快速吸收，約有
    施用劑量之70% 在24小時內經尿液排出，一般於尿液中可檢
    出之最大時限，甲基安非他命1 至5 天，安非他命1 至4 天
    ，此有行政院衛生署管制藥品管理局97年12月31日管檢字第
    0970013096號函附卷可稽，是被告辯稱委無足採。被告確於
    採尿時起回溯96小時內某時（不含公權力拘束時間），施用
    第二級毒品甲基安非他命之犯行，堪以認定，從而聲請意旨
    所載上情與事實相符，從而，本件檢察官聲請送觀察勒戒，
    經核並無不合，應予准許等語。
四、訊據被告潘嘉琳堅決否認有何施用前揭毒品犯行，辯稱：99
    年9 月23日警方在高雄市鼓山區○○○○路106 號4 樓搜索
    時，我並未在場，我也不曾去過此地址，亦不曾施用毒品，
    不曾為警採尿送驗等語。
五、經查，本院將本案高雄市政府警察局刑警大隊於99年9 月23
    日，在高雄市鼓山區○○○○路106 號4 樓查獲之犯罪嫌疑
    人「潘嘉琳」之指紋，與被告潘嘉琳本人於本院100 年3 月
    31日到庭所採之指紋，送請內政部警政署刑事警察局比對、
    鑑定結果，認兩者指紋並不相符，有該局100 年4 月15日刑
    紋字第1000046360號鑑驗書、送鑑指紋卡等附卷可稽，足見
    為警查獲當時之犯罪嫌疑人並非被告潘嘉琳本人乙情，應堪
    認定。
六、綜上所述，原裁定逕以本案採集尿液之檢驗結果，而依毒品
    危害防制條例第20條第1 項規定，裁定被告潘嘉琳應送勒戒
    處所觀察、勒戒，自嫌速斷。抗告意旨所陳本件為警查獲之
    人並非被告本人等語，指摘原裁定不當，為有理由，自應將
    原裁定撤銷；又本件聲請人所據以聲請觀察勒戒之尿液檢驗
    結果，既非被告所有，已如前述，自難裁定被告應受勒戒處
    所觀察勒戒，此部份事證明確，本院因認有必要自為裁定，
    爰裁定本件聲請應予駁回。
七、至於本案真正之犯罪嫌疑人涉嫌於為警查獲時冒用被告潘嘉
    琳名義應訊及偽造署押等情，自應由聲請人另依法處理，核
    此敘明。
據上論結，應依刑事訴訟法第413 條，裁定如主文。
中    華    民    國   100    年    4     月    20    日
                刑事第二庭  審判長法  官  林正雄
                                  法  官  黃壽燕
                                  法  官  邱明弘
以上正本證明與原本無異。
不得再抗告。
中    華    民    國   100    年    4     月    20    日
                                  書記官  林明威